臺灣士林地方法院交通事件裁定　　　　　　　　　　九十一年度交聲字第二六二號
　　原處分機關　臺北巿交通事件裁決所
　　異 議 人即
　　受 處 分人　甲○○
右列受處分人因違反道路交通管理處罰條例案件，對於台北市交通事件裁所九十一年
二月六日所為之處分（原處分案號：北市裁三字第裁二二—ＡＸＸ００８８７９號）
，聲明異議，本院裁定如左：
        主  文
異議駁回。
        理  由
一、按汽車駕駛人，行經有燈光號誌管制之交岔路口闖紅燈者，處新臺幣一千八百元
    以上五千四百元以下罰鍰，道路交通管理處罰條例第五十三條定有明文；又汽車
    駕駛人，駕駛汽車違反道路交通安全規則，因而肇事致人受傷者，吊扣其駕駛執
    照三個月至六個月，道路交通管理處罰條例第六十一條第三項亦定有明文；再汽
    車駕駛人違反上開條例第五十三條之情形者，除依原條款處罰鍰外，並記違規點
    數三點，道路交通管理處罰條例第六十三條第一項第三款亦定有明文。
二、原處分意旨略以：異議人即受處分人甲○○於民國（下同）九十年九月二十七日
    凌晨一時五十分許，駕駛車號ＢＡ─一四四一號自用小貨車沿台北市○○路○段
    第二車道南向北行駛至肇事處時，其右前車門與沿忠孝西路一段第二車道東向西
    方向行駛由林浩源所駕駛之Ｂ七─０四八號營業小客車撞而肇事，經警舉發「一
    、闖紅燈。二、違反道路交通安全規則肇事致人受傷。」，並以受處分人有違反
    前揭道路交通管理處罰條例第五十三條第一項、第六十一條第三項規定之行為掣
    單舉發，經原處分機關即台北市交通事件裁決所援引上開道路交通管理處罰條例
    之規定，處罰鍰新臺幣二千七百元，吊扣駕駛執照三個月，並依同條例第第六十
    三條第一項記違規點數三點。
三、受處分人聲明異議意旨則以：對方司機行經肇事路段時，已由綠燈轉為黃燈，但
    該司機卻加速行駛搶黃燈，黃燈隨即轉為紅燈，此時正好通過該路口，即與伊所
    駕駛之車輛相撞，伊之前因路口是紅燈，故已減速慢慢滑行，綠燈一亮即進入路
    口，就在停止線前遭對方車輛撞擊伊小貨車之右前車門，是對方闖紅燈，並非伊
    闖紅燈，請求撤銷原處分云云。
四、惟查：林浩源駕駛上開營小客車行經上開路口時，確係綠燈，並未闖紅燈等情，
    業經證人林浩源及該營業小客車上之乘客林美瑄於交通事故談話紀錄表、林浩源
    於本院調查中證述明確，並有上開交通事故談話紀錄表、道路交通事故調查報告
    表、道路交通事故補充資料表、交通事故分析研判表各一份在卷可稽，而本件經
    送台北市車輛行車事故鑑定委員會鑑定結果，亦認定依證言，受處分人駕駛小貨
    車闖紅燈為違規主因，林浩源尚未發現違規情形，有該會九十年十二月五日北鑑
    審字第九０六０三二五０００號函附鑑定意見書各一份在卷可參，雖證人林美瑄
    於本院調查中證稱：「（發生車禍時，你們經過那個路口時，你們方向的號誌是
    什麼？）我現在已經不記得了，但車禍後警察有做筆錄，當時我有講實話，且案
    發後警察馬上做筆錄，我印象比較清楚。（車禍前，妳通過那個路口時，是到路
    口前先暫停或是直接通過路口？）我記得通過路口時是緩緩行駛，我已經不記得
    是直接通過或暫停後再通過。（當時情況如何？）我只記得我們行進時有一台車
    撞過來，我記得我們沒有闖紅燈，但不記得究竟有無先暫停。」、「警察問我時
    我有講實話，而且司機也沒有叫我要怎樣講，我是依當時看到的狀況做筆錄。」
    、「我記得當時司機跟我說，應該沒事，叫我先離去，我就被另外一輛車戴走，
    但在離開後不到二十分鐘，警察又叫我回去做筆錄。當時司機並沒有要求我留下
    來幫他作證。」（見本院九十一年八月二十九日訊問筆錄），衡情，本院傳訊證
    人時距案發後近一年，證人記憶糊模尚屬正常，且證人林美瑄與受處分人或林浩
    源均素不相識，僅為當時搭乘林浩源營業小客車之乘客，其當無設詞坦護林浩源
    之必要。而另一位在案發時搭乘受處分小貨車之乘客陳權隆，於本院調查中雖證
    稱：「（是否記得車禍發生時，你們方向的燈號是什麼？）我記得過路口時，高
    架橋下面約二、三十公尺遠的地方剛好變綠燈，但高架橋下方我沒有看到是否有
    號誌，我們通過時，就被一部很快開過來的車撞上。」、「（案發後警察到現場
    時，你為何未表示意見？）車禍後對方司機一口咬定我開車，但我不會開車，警
    察來時，我告訴警察是對方的車來撞我們的車，當時我沒提到對方闖紅燈，警察
    也沒有問我，警察說對方的乘客、司機沒有關係，可以作證，警察的意思好像說
    我講的不算數。」（見同上筆錄），證人陳權隆於案發時既已知悉係證人林浩源
    闖紅燈始發生碰撞，理應告訴前來處理員警此重要關鍵之點才是，應不會僅提及
    「是對方來撞我們的車」，況其在本院調查時，在受處分人提出之上開路口照片
    上，圈繪出其所看到之綠燈號誌時，其共圈劃出之二個號誌，並稱不知是哪一個
    （詳本院九十一年六月十七日筆錄末附之照片一），然依其所圈劃之二處號誌，
    一個在其當時車道前方，另一個則應屬證人林浩源行駛車道方向之號誌，衡情這
    二個號誌應係相反燈號，不可能同時是綠燈，足見其所證不合理，而其與受處分
    人雖均稱互不認識，是受另一友人之託所搭載，然當時證人陳權隆確係搭乘受處
    分人之車輛，縱非友人，所證亦或有偏頗之虞，不足採信，是受處分人違規之行
    為洵堪認定。而受處分人所搭載之陳權隆因此車禍受有右手及胸部擦傷之傷害，
    有卷附交通事故補充資料表可參，故本件受處分人行經有燈光號誌管制之交岔路
    口闖紅燈，並致人受傷之違規行為堪以認定。綜上所述，受處分人既有前揭違規
    情事，原處分機關以受處分人之違規行為，援引首揭規定依法裁罰，並無不當。
    本件異議為無理由，應予駁回。
據上論斷，應依道路交通案件處理辦法第十九條，裁定如主文。
中      華      民      國     九十一     年     八      月    三十     日
                                      臺灣士林地方法院交通法庭
                                          法  官  楊  迺  伶
右正本證明與原本無異。
如不服本裁定，應於送達後五日內，向本院提出抗告狀。
                                          書記官  趙  彩  彤
中      華      民      國     九十一     年     九      月      三     日
